臺灣臺北地方法院刑事判決　　　　　　　 96年度訴字第795號
公　訴　人　臺灣臺北地方法院檢察署檢察官
被　　　告　甲○○
　　　　　　　　　　（現於臺灣臺北監獄執行中）
上列被告因違反毒品危害防制條例案件，經檢察官提起公訴（96
年度毒偵字第1396號），因被告於準備程序中對犯罪事實為有罪
之陳述，經告以簡式審判之意旨，並聽取當事人之意見後，經本
院合議庭裁定由受命法官獨任進行簡式審判程序，判決如下：
    主    文
甲○○施用第一級毒品，處有期徒刑壹年，扣案第一級毒品海洛
因壹包（淨重壹點壹公克）沒收銷燬之，分裝夾鏈袋陸拾只均沒
收；又施用第二級毒品，處有期徒刑陸月，扣案第二級毒品安非
他命貳包（總淨重貳拾伍公克）均沒收銷燬之，分裝夾鍊袋陸拾
只均沒收。應執行有期徒刑壹年肆月，扣案第一級毒品海洛因壹
包（淨重壹點壹公克）、第二級毒品安非他命貳包（總淨重貳拾
伍公克）均沒收銷燬之，分裝夾鏈袋陸拾只均沒收。
    犯罪事實
一、甲○○前於民國九十四年間因施用第一級毒品海洛因及第二
    級毒品安非他命案件，經依臺灣板橋地方法院九十四年度毒
    聲字第一一三○號裁定送觀察、勒戒後，認無繼續施用毒品
    之傾向，於九十四年八月三十一日執行完畢釋放，並經臺灣
    板橋地方法院檢察署檢察官於同年月二十九日以九十四年度
    核退毒偵字第一一○五號為不起訴處分確定。嗣又因施用第
    一級毒品海洛因及第二級毒品安非他命，經本院以九十五年
    度訴字第四五二號判處應執行有期徒刑一年確定，復再於九
    十五年十一月十四日及同年十一月十三日分別施用第一級毒
    品海洛因及第二級毒品安非他命，經本院以九十五年度訴字
    第二○七○號判處執行有期徒刑十月確定。詎其前已多次施
    用毒品而經法院判處徒刑確定，竟仍於觀察、勒戒執行完畢
    釋放後五年以內，即九十六年二月十一日晚間十時許，在臺
    北市○○區○○街一一五號二樓住處，以針筒注射之方式施
    用第一級毒品海洛因一次；又於同年二月十二日下午六時四
    十分為警採集尿液往前回溯九十六小時內某時，在上址住處
    以其所有之玻璃球吸食器施用第二級毒品安非他命一次。嗣
    於同年二月十二日下午二時許，在臺北縣板橋市○○路與南
    雅西路口為警查獲，並在其車牌號碼七Ｇ—八一九二號自用
    小客車上扣得第一級毒品海洛因一包（淨重一點一公克）、
    第二級毒品安非他命二包（總淨重二十五公克），及其所有
    之分裝夾鏈袋六十只等物，並為其採集尿液送請化驗後，始
    查悉上情。
二、案經臺北市政府警察局中山分局報請臺灣板橋地方法院檢察
    署檢察官呈請臺灣高等法院檢察署檢察長令轉臺灣臺北地方
    法院檢察署檢察官偵查起訴，並經本院合議庭裁定由受命法
    官獨任進行簡式審判程序。
    理    由
一、訊據被告甲○○對於上開於觀察、勒戒執行完畢五年以內施
    用第一級毒品海洛因與第二級毒品安非他命之犯行坦承不諱
    ，且被告為警採集尿液送請化驗，經施以酵素免疫分析法（
    ＥＩＡ）初步檢驗，呈現嗎啡與安非他命類陽性檢驗結果，
    再施以氣相層析質譜儀法（ＧＣ／ＭＳ）確認檢驗後，亦呈
    現嗎啡與安非他命陽性反應之檢驗結果等情，則有臺北市政
    府警察局新店分局偵辦毒品案件尿液檢體委驗單一紙、臺灣
    尖端先進生技醫藥股份有限公司九十六年三月五日濫用藥物
    檢驗報告各一紙附卷可稽（臺灣板橋地方法院檢察署九十六
    年度毒偵字第一六三三號偵查卷第七十二頁至第七十三頁）
    。另被告經搜索而扣得白色粉末一包（淨重一點一公克）、
    透明結晶體二包（總淨重二十五公克）與分裝夾鏈袋六十只
    之事實，亦有自願受搜索同意書一紙、臺北市政府警察局中
    山分局搜索扣押筆錄一份、扣押物品目錄表一紙、扣押物品
    照片六幀在卷可憑（上開偵查卷第第二十三頁至第三十一頁
    ）。而上開扣得之白色粉末一包（淨重一點一公克），經施
    以鑑驗後，確認含有第一級毒品海洛因成分，扣案之透明結
    晶體二包（總淨重二十五公克），經化驗後確認含有第二級
    毒品安非他命之成分，則有臺北市政府警察局中山分局查獲
    涉嫌毒品危害防制條例毒品初步鑑驗報告單三紙附卷可證（
    上開偵查卷第十九頁至第二十一頁）。且甲基安非他命經口
    服投與後約百分之七十於二十四小時內自尿中排出，約百分
    之九十於九十六小時內自尿中排出，其檢出與投與方式、投
    與量、個人體質、採尿時間與檢測儀器之精密度等諸多因素
    有關，因此僅憑尿液中呈安非他命陽性反應，並無法確實推
    算吸食時間距採尿時間長短，唯依上開資料推斷，最長可能
    不會超過四日（即九十六小時），此業經行政院衛生署藥物
    食品檢驗局八十一年二月八日藥檢壹字第一五七號函示明
    確。至於被告於九十四年八月三十一日觀察、勒戒執行完畢
    予以釋放等情，則有臺灣高等法院被告全國前案紀錄表一份
    在卷可參。被告上開任意性之自白，經前揭證據補強後，應
    認與事實相符，而得作為認定被告犯罪之證據。本案事證明
    確，被告犯行堪以認定，應依法論科。
二、查海洛因與安非他命分別屬於毒品危害防制條例第二條第二
    項第一款、第二款所規定之第一級、第二級毒品，核被告施
    用海洛因與安非他命之行為，分別係犯毒品危害防制條例第
    十條第一項、第二項之施用第一級毒品罪與施用第二級毒品
    罪。其持有第一級毒品海洛因與第二級毒品安非他命之目的
    ，在於供己吸食，其施用毒品前之持有毒品之低度行為，應
    為施用毒品之高度行為所吸收，不另論罪。而其施用第一級
    毒品海洛因與第二級毒品安非他命之犯行，犯意各別、行為
    互異，分別觸犯構成要件不同之罪，應予分論併罰。爰審酌
    被告素行不佳，前已因施用毒品案件經法院裁定施以觀察、
    勒戒仍無法戒除毒癮、顯見其自制性薄弱、無法抗拒毒品之
    誘惑，且施用毒品除戕害己身健康之外、更造成社會上毒品
    流通、犯罪所生危害非輕，惟被告已坦承犯行，表示悔悟，
    犯後態度良好，及其生活狀況與智識程度等一切情狀，分量
    處如主文所示之刑，並定應執行刑。扣案第一級毒品海洛因
    一包（淨重一點一公克）、第二級毒品安非他命二包（總淨
    重二十五公克），均應依毒品危害防制條例第十八條第一項
    前段規定沒收銷燬之；而扣案之分裝夾鏈袋，為被告所有供
    分裝毒品以便施用之物，業經其供陳在卷，核屬被告所有供
    犯罪所用之物，亦應依法宣告沒收；至於被告施用第一級毒
    品之針筒一支、施用第二級毒品安非他命所使用之玻璃球吸
    食器一組，雖未據扣案，然亦為被告所有供本件犯罪所用之
    物，且無證據證明業已滅失，仍應予宣告沒收。
據上論斷，應依刑事訴訟法第二百七十三條之一第一項、第二百
九十九條第一項前段，毒品危害防制條例第十條第一項、第二項
、第十八條第一項前段，刑法第十一條前段、第五十一條第五款
、第九款、第十款、第三十八條第一項第二款，判決如主文。
本案經檢察官王志超到庭執行職務
中　　華　　民　　國　　96　　年　　7 　　月　　13　　日
　　　　　　　　　刑事第七庭  法　官　余明賢
以上正本證明與原本無異。
如不服本判決，應於判決送達後10日內，向本院提出上訴狀。
　　　　　　　　　　　　　　　書記官　葉潔如
中　　華　　民　　國　　96　　年　　7 　　月　　13　　日
附錄本案論罪科刑法條全文
毒品危害防制條例第十條
施用第一級毒品者，處六月以上五年以下有期徒刑。
施用第二級毒品者，處三年以下有期徒刑。
